臺灣高等法院刑事裁定
109年度抗字第291號
抗  告  人
即受 刑 人  高鴻川



上列抗告人即受刑人因聲請定其應執行刑案件，不服臺灣臺北地
方法院中華民國109 年1月20日裁定（109年度聲字第135號），
提起抗告，本院裁定如下：
    主  文
抗告駁回。
    理  由
一、原裁定意旨略以：本件抗告人即受刑人高鴻川（下稱受刑人
    ）所犯原裁定附表（下稱附表）所示各罪，均確定在案，經
    核閱各罪之刑事判決及被告前案紀錄表所載內容無訛。茲檢
    察官依受刑人請求，聲請定其應執行之刑，經審核後認其聲
    請為正當，其中附表編號2、3部分，曾定應執行刑有期徒刑
    1年，於內部界線內，就有期徒刑部分，定其應執行刑有期
    徒刑2年8月等語。
二、抗告意旨略以：定應執行刑應受其外部、內部界限之拘束，
    並應審酌侵害法益種類、行為責任及比例原則，為適當裁量
    。原裁定未敘明依據及理由，即裁定應執行有期徒刑2年8月
    ，顯屬過重而不符比例原則，且受刑人所犯各罪，多屬毒品
    危害防制條例案件，吸毒者對社會之危害甚微，請重新裁定
    較輕之刑等語。
三、本院之判斷：
(一)按裁判確定前犯數罪者，併合處罰之；受刑人請求檢察官聲
    請定應執行刑者，依刑法第51條規定定之；宣告多數有期徒
    刑者，於各刑中之最長期以上，各刑合併之刑期以下，定其
    刑期，但不得逾30年；刑法第50條第1項本文、第2項及第51
    條第5款分別定有明文。又數罪併罰合併定應執行刑之制度
    目的，在就所犯數罪，以各罪宣告刑為基礎，綜合評價各罪
    類型、法益侵害之綜合效果，考量犯罪人個人特質，認應對
    之具體實現多少刑度，始足達到矯治教化之必要程度，並符
    罪責相當原則。此裁量權之行使，屬實體法上賦予法院依個
    案裁量之職權，如所為裁量未逾法定刑範圍，且無違背制度
    目的或公平正義情形，即無違法可言。
(二)查受刑人犯附表所示各罪，其犯罪時間均在附表編號1之罪
    於民國107年1月31日判決確定之前，檢察官依受刑人請求提
    出聲請，合併定其應執行之刑，於法有據；且原裁定於各宣
    告刑中之最長期（有期徒刑8月）以上，並於其附表所示8罪
    合併之刑期總和（有期徒刑3年5月）以下之範圍內，酌定其
    應執行刑有期徒刑2年8月，已減輕刑期9月，核屬其裁量權
    之行使，未逾越上開法律外部界限，及內部界限（即有期徒
    刑3年3月）；兼衡受刑人所犯各罪所反映之人格特性，其現
    年52歲之日後復歸社會更生等總體評價，及矯治教化之必要
    程度，原裁定所定之刑度，並無過重之處，未悖於法律秩序
    之理念，符合法規範之目的，無違比例原則及罪刑相當原則
    。況受刑人所犯如附表所示之8罪，分別為不能安全駕駛致
    交通危險罪、施用第二級毒品罪、施用第一級毒品罪、過失
    傷害罪、持有第二級毒品罪，各罪之犯罪類型並非完全相同
    ，時間分散達數月（106年7月17日至同年12月29日採尿前回
    溯96小時），各罪獨立性較高，雖其中5罪均為施用毒品案
    件，惟原裁定斟酌犯罪行為之不法與罪責程度，對其施以矯
    正之必要性，已有適當之減輕。受刑人執前詞指摘原裁定，
    核無理由，應予駁回。
四、依刑事訴訟法第412條，裁定如主文。
中　　華　　民　　國　　109 　年　　3 　　月　　2 　　日
　　　　　　　　　刑事第十三庭  審判長法　官  王國棟
　　　　　　　　　　　　　　　　　　  法　官  許永煌
　　　　　　　            　　　　　  法　官  曹馨方
以上正本證明與原本無異。
如不服本裁定，應於收受送達後5日內向本院提出抗告狀。
                                      書記官  游秀珠
中　　華　　民　　國　　109 　年　　3 　　月　　2 　　日